---
title: "Sisällissota ja II MS"
output: html_document
---

```{r setup, include=FALSE}
knitr::opts_chunk$set(echo = TRUE)
library(dplyr)
library(ggplot2)
```

## Sotasurmatietokannan ja toisen maailmansodan menehtyneiden tietokannan muokkaus ja yhdistäminen 

Tietokanta-aineistoja muokattu hieman. 1939-45 menehtyneiden kannasta poistettu sodan jälkeen kuolleet ja sisällissodan sotasurma-aineisto on rajattu koskemaan vain vuotta 1918 (mukana kaikki kuolintavat). Yhteenlasketuissa summissa on tällä hetkellä myös naiset mukana, mikä tekee prosentuaalisista osuuksista pienempiä.

Ikäluokkien koot on haettu tilastokeskuksen [verkkopalvelusta](http://pxnet2.stat.fi/PXWeb/pxweb/fi/StatFin/StatFin__vrm__synt/statfin_synt_pxt_001.px/?rxid=66ddb715-599f-4faa-92b1-a33a3624f444)

[R-skripti](https://github.com/jokiilk/sotasukupolvet/blob/master/create_ikaluokittaiset_kuolemat.R) datan muokkauksesta ja yhdistämisestä

Yhdistetty [data](https://github.com/jokiilk/sotasukupolvet/blob/master/ikaluokat.csv)


```{r, echo=FALSE}
ikaluokat <- read.csv("ikaluokat.csv")
ikaluokat[1]  <- NULL
head(ikaluokat)
```

#`naiset3945`
#`miehet3945`
#´´
#´´
#´´
#´´


## Visualisointi



```{r , echo=FALSE}


kuvaaja <- ggplot(ikaluokat, aes(x = Vuosi)) + 
  geom_area(aes(y = osuus_ikaluokasta, fill="Yhteenlaskettu osuus ikäluokasta")) +
  geom_line(aes(y = osuus_ikaluokasta1918, colour="1918 kuolleiden osuus ikäluokasta")) + 
  geom_line(aes(y = osuus_ikaluokasta3945, colour = "39-45 kuolleiden osuus ikäluokasta")) +
  scale_fill_manual(name = "", values = c("#aaaaaa")) +
scale_color_manual(name = "", values=c("#f05413", "#0b6990"))
kuvaaja
```

Kuvaajasta näkyy, että vuoden 1900 molemmin puolin on ikäluokkia, joista on kuollut molemmissa sodissa huomattava määrä ihmisiä.


```{r, echo=FALSE}

vuosisadan_vaihde <- subset(ikaluokat, ikaluokat$Vuosi >1890 & ikaluokat$Vuosi < 1910)
osuudet_vuosisadan_vaihde <- select(vuosisadan_vaihde, one_of(c("Vuosi", "osuus_ikaluokasta", "osuus_ikaluokasta3945", "osuus_ikaluokasta1918")))
head(osuudet_vuosisadan_vaihde, 20)

```


```{r, echo=FALSE}
kuvaaja2 <- ggplot(osuudet_vuosisadan_vaihde, aes(x = Vuosi)) + 
  geom_area(aes(y = osuus_ikaluokasta, fill="Yhteenlaskettu osuus ikäluokasta")) +
  geom_line(aes(y = osuus_ikaluokasta1918, colour="1918 kuolleiden osuus ikäluokasta")) + 
  geom_line(aes(y = osuus_ikaluokasta3945, colour = "39-45 kuolleiden osuus ikäluokasta")) +
  scale_fill_manual(name = "", values = c("#aaaaaa")) +
scale_color_manual(name = "", values=c("#f05413", "#0b6990"))
kuvaaja2
```


